臺灣高等法院刑事裁定
110年度聲字第4578號
聲  請  人  臺灣高等檢察署檢察官
受  刑  人  唐家豪



上列聲請人因受刑人詐欺等案件，先後判決確定如附表所載，聲
請定其應執行刑（110年度執聲字第2057號），本院裁定如下：
    主  文
聲請駁回。
    理  由
一、聲請意旨略以：受刑人唐家豪因詐欺等案件，先後經判決確
    定如附表，應依刑法第53條、第51條第5款規定，定其應執
    行之刑，爰依刑事訴訟法第477條第1項聲請裁定等語。
二、查受刑人因詐欺等案件，經臺灣新北地方法院及本院先後判
    處如附表所示之有期徒刑，均經分別確定在案（其中聲請書
    附表編號1、5之「犯罪日期」應更正為如本裁定附表所示）
    ，且各罪均為裁判確定前所犯等情，有各該刑事判決書及本
    院被告前案紀錄表各乙份附卷可參。是聲請人以本院為各該
    案犯罪事實最後判決之法院聲請定其應執行之刑，固非無據
    。
三、惟受刑人經本院於110年12月22日詢問時，表示應與其另案
    即本院110年度上訴字第1841號案件一同定執行刑，不希望
    本件兩案【附表編號2至7為同一判決並曾定應執行刑，故視
    為一案】先定應執行刑等語（見本院卷第89至90頁）。
四、本院之判斷：
㈠、按關於數罪併罰之案件，如能等被告所犯數罪全部確定後，
    於執行時，始由該案犯罪事實最後判決之法院所對應之檢察
    署檢察官，聲請該法院裁定之，無庸於每一個案判決時定其
    應執行刑，則依此所為之定刑，不但能保障被告（受刑人）
    之聽審權，符合正當法律程序，更可提升刑罰之可預測性，
    減少不必要之重複裁判，避免違反一事不再理原則情事之發
    生（最高法院110年度台抗大字第489號裁定意旨參照）。
㈡、受刑人另案所犯本院110年度上訴字第1841號案件已於110年1
    1月18日判決，因檢察官與受刑人均未上訴，就受刑人部分
    於同年12月27日確定【另有其他同案被告上訴】，有該案判
    決節本及本院公務電話查詢紀錄表在卷可按。而該案與本件
    如附表所示案件均為同一段期間加入同一詐騙集團擔任取款
    車手之加重詐欺案件，案情相同，犯罪時間為108年10月間
    ，與本件附表所示案件均合於數罪併罰定執行刑之要件。又
    本件附表所示案件之執行期間至112年10月13日，有執行指
    揮書在卷可考（見本院卷第13頁），衡情亦無須先定應執行
    刑之急迫性。
㈢、現受刑人既強烈請求與現已確定之本院110年度上訴字第1841
    號案件一併定刑，認為本件如附表所示案件若先定執行刑，
    「最後刑期可能不是我想要的」（見本院卷第89頁），揆諸
    前揭最高法院110年度台抗大字第489號裁定意旨，本院認既
    無就本件如附表所示案件先予定刑之必要，且本院110年度
    上訴字第1841號案件現已確定，移送執行在即，而上開案件
    復為被告於同一時期加入同一集團所為類型相同之犯罪，確
    實於同一定刑程序中一併定刑較為妥適，是雖本件檢察官之
    聲請形式上符合法定要件，但因短時間內檢察官勢必又要就
    本件與本院110年度上訴字第1841號案件再次聲請合併定應
    執行刑，則為減少不必要之重複裁判，避免違反一事不再理
    原則情事之發生，並提升刑罰之可預測性，本件聲請爰不准
    許，予以駁回。
五、據上論斷，應依刑事訴訟法第220條，裁定如主文。
中　　華　　民　　國　　110 　年　　12　　月　　30　　日
                  刑事第二十庭  審判長法　官  王復生
                                      法　官  蕭世昌 
                                      法　官  張紹省
以上正本證明與原本無異。
如不服本裁定，應於收受送達後五日內向本院提出抗告狀。
                                      書記官  莫佳樺
中　　華　　民　　國　　111 　年　　1 　　月　　4 　　日
附表：
編號  1 2 3 罪名  詐欺 詐欺 詐欺 宣告刑  有期徒刑1年 有期徒刑1年 有期徒刑1年 犯罪日期  108年10月22日 108年10月4日 108年10月4日 偵查(自訴)機關年度案號  新北地檢109年度偵字第11136號 士林地檢108年度偵字第16625號、第17530號、第17988號、109年度偵字第827號、第1686號  最  後 事實審 法    院 新北地院 臺灣高院 臺灣高院  案    號 109年度金訴字第83號 110年度上訴字第1026號 110年度上訴字第1026號  判決日期 109年6月17日 110年8月19日 110年8月19日 確  定 判  決 法    院 新北地院 臺灣高院 臺灣高院  案    號 109年度金訴字第83號 110年度上訴字第1026號 110年度上訴字第1026號  判決 確定日期 109年8月19日 110年9月23日 110年9月23日 是否為得易科罰金之案件  否 否 否 備           註  新北地檢109年度執字第14657號 士林地檢110年度執字第3962號 編號2至7應執行有期徒刑2年確定  

編號  4 5 6 罪名  詐欺 詐欺 詐欺 宣告刑  有期徒刑1年 有期徒刑1年3月 有期徒刑1年3月 犯罪日期  108年10月4日 108年10月7日、8日 108年10月8日 偵查(自訴)機關年度案號  士林地檢108年度偵字第16625號、第17530號、第17988號、109年度偵字第827號、第1686號   最  後 事實審 法    院 臺灣高院 臺灣高院 臺灣高院  案    號 110年度上訴字第1026號 110年度上訴字第1026號 110年度上訴字第1026號  判決日期 110年8月19日 110年8月19日 110年8月19日 確  定 判  決 法    院 臺灣高院 臺灣高院 臺灣高院  案    號 110年度上訴字第1026號 110年度上訴字第1026號 110年度上訴字第1026號  判決 確定日期 110年9月23日 110年9月23日 110年9月23日 是否為得易科罰金之案件  否 否 否 備           註  士林地檢110年度執字第3962號 編號2至7應執行有期徒刑2年確定   
　　　　　
編號  7 （以下空白）  罪名  詐欺   宣告刑  有期徒刑1年3月   犯罪日期  108年10月21日   偵查(自訴)機關年度案號  士林地檢108年度偵字第16625號、第17530號、第17988號、109年度偵字第827號、第1686號   最  後 事實審 法    院 臺灣高院    案    號 110年度上訴字第1026號    判決日期 110年8月19日   確  定 判  決 法    院 臺灣高院    案    號 110年度上訴字第1026號    判決 確定日期 110年9月23日   是否為得易科罰金之案件  否   備           註  士林地檢110年度執字第3962號 編號2至7應執行有期徒刑2年確定